臺灣臺中地方法院刑事判決
111年度訴字第951號
公  訴  人  臺灣臺中地方檢察署檢察官
被      告  梁統  



上列被告因違反廢棄物清理法案件，經檢察官提起公訴（111年
度偵字第17706號），被告於準備程序中就被訴事實為有罪陳述
，經檢察官聲請改依協商程序而為判決，本院合議庭裁定由受命
法官獨任進行認罪協商程序，判決如下：
    主      文
梁統犯廢棄物清理法第四十六條第四款之非法清除、處理廢棄物
罪，處有期徒刑壹年。緩刑貳年。
未扣案之犯罪所得新臺幣貳仟伍佰元沒收，於全部或一部不能沒
收或不宜執行沒收時，追徵其價額。
    犯罪事實及理由
一、本案犯罪事實及證據，除增列證據「被告於本院準備程序、
    訊問程序及協商程序時所為之自白（見本院卷第40-41頁、
    第152頁、第166頁、第168頁）」、「臺中市政府環境保護
    局111年8月8日中市環稽字第1110084464號函（見本院卷第6
    5-67頁）」外，其餘均引用檢察官起訴書之記載（如附件）
    。
二、本案被告已認罪，經檢察官與被告於審判外達成協商合意，
    其合意內容如主文所示。上開協商合意並無刑事訴訟法第45
    5條之4第1項所列情形之一，檢察官聲請改依協商程序而為
    判決，本院爰不經言詞辯論，於協商合意範圍內為協商判決
    。
三、應適用之法條：刑事訴訟法第455條之2第1項、第455條之4 
    第2項、第455條之8、第454條第2項，廢棄物清理法第46條
    第4款，刑法第11條、第74條第1項第2款、第38條之1第1項
    前段、第3項。
四、協商判決除有刑事訴訟法第455條之4第1項第1款於本訊問程
    序終結前，被告撤銷協商合意或檢察官撤回協商聲請者；第
    2款被告協商之意思非出於自由意志者；第4款被告所犯之罪
    非第455條之2第1項所得以協商判決者；第6款被告有其他較
    重之裁判上一罪之犯罪事實者；第7款法院認應諭知免刑或
    免訴、不受理者情形之一及違反同條第2項「法院應於協商
    合意範圍內為判決；法院為協商判決所科之刑，以宣告緩刑
    、2年以下有期徒刑、拘役或罰金為限」之規定外，不得上
    訴。
五、如有上開可得上訴情形，應於收受判決送達後20日內向本院
    提出上訴書狀（應敘述具體理由並附繕本）。上訴書狀如未
    敘述理由，應於上訴期間屆滿後20日內補提理由書於本院。
本案經檢察官陳振義提起公訴，檢察官温雅惠到庭執行職務。
中　　華　　民　　國　　111 　年　　10　　月　　26　　日
                  刑事第十四庭  法  官  王怡蓁
以上正本證明與原本無異。
                                書記官  黃雅青
中　　華　　民　　國　　111 　年　　10　　月　　26　　日
附錄論罪科刑法條：
廢棄物清理法第46條
有下列情形之一者，處1年以上5年以下有期徒刑，得併科新臺幣
1千5百萬元以下罰金：
一、任意棄置有害事業廢棄物。
二、事業負責人或相關人員未依本法規定之方式貯存、清除、處
    理或再利用廢棄物，致污染環境。
三、未經主管機關許可，提供土地回填、堆置廢棄物。
四、未依第41條第1項規定領有廢棄物清除、處理許可文件，從
    事廢棄物貯存、清除、處理，或未依廢棄物清除、處理許可
    文件內容貯存、清除、處理廢棄物。
五、執行機關之人員委託未取得許可文件之業者，清除、處理一
    般廢棄物者；或明知受託人非法清除、處理而仍委託。
六、公民營廢棄物處理機構負責人或相關人員、或執行機關之人
    員未處理廢棄物，開具虛偽證明。
　　
【附件】
臺灣臺中地方檢察署檢察官起訴書                      雲股
                                    111年度偵字第17706號
　　被　　　告　梁統　　男　70歲（民國00年0月00日生）
　　　　　　　　　　　　住○○市○○區○○○街0弄00號
　　　　　　　　　　　　居臺中市○區○○路00號9樓之16
　　　　　　　　　　　　國民身分證統一編號：Z000000000號
上列被告因違反廢棄物清理法案件，業經偵查終結，認應提起公
訴，茲將犯罪事實及證據並所犯法條分敘如下：
　　　　犯罪事實
一、梁統明知事業負責人應依廢棄物清理法規定之方式清除、處
    理廢棄物，亦明知從事廢棄物清除業務者，應向直轄市、縣
    （市）主管機關或中央主管機關委託之機關申請核發公民營
    廢棄物清除處理機構許可文件後，始得受託清除廢棄物業務
    ，竟未依廢棄物清理法第41條第1項規定領有廢棄物清除許
    可文件，基於違反廢棄物清理法之犯意，接受不詳之人委託
    ，以每車新臺幣（下同）2500元代價，於民國110年11月26
    日18時許起，駕駛其所有之車牌號碼000-0000號自用小貨車
    ，將臺中市豐原區某不詳民宅拆除工程所拆除之矽酸鈣板廢
    棄物，載運往臺中市○○區○○段0000地號土地棄置，數量達2
    立方公尺，梁統即因此傾倒1車之上開廢棄物得逞，而非法
    清除上開廢棄物。
二、案經內政部警政署保安警察第七總隊第三大隊報告偵辦。
　　　　證據並所犯法條
一、上揭犯罪事實，業據被告梁統坦承不諱，有偵訊筆錄、警詢
    筆錄可參。此外，並有保安警察第七總隊第三大隊第二中隊
    拍攝之現場照片、監視錄影翻拍照片、車輛詳細資料報表、
    臺中市政府環境保護局函覆之案件通報表、環境稽查紀錄表
    、陳情整合平臺案件交辦單等在卷可參，被告犯嫌，堪予認
    定。
二、核被告所為，係犯廢棄物清理法第46條第1項第4款罪嫌。至
    被告之犯罪所得2500元，請依刑法第38條之1第1項前段、第
    3項規定，沒收之。於全部或一部不能沒收或不宜執行沒收
    時，追徵其價額。
三、依刑事訴訟法第251條第1項提起公訴。
　　此　致
臺灣臺中地方法院
中　　華　　民　　國　 111　　年　　4 　　月　　26　　日
                              檢 察 官    陳 振 義